# 未影响当期损益的资产减值准备计提递延所得税资产的问题

提问人：boygao 时间：2017-07-01 16:10:12
我公司属于国有全民所有制企业，本次改制为有限责任公司，在清产核资中有大量不良资产，但由于未达到报损条件，事务所要求计提减值准备。计提的分录如下：借：以前年度损益调整，贷：坏账准备。再由以前年度损益调整转至利润分配-未分配利润。现在有两个问题比较困惑，也是和事务所沟通不一致的地方：①未影响当期损益的资产减值准备是否在当年度要做纳税调增；②未影响当期损益的资产减值准备是否要计提递延所得税资产；③今后获得损失证据并获得国资委批复确认资产损失时，“借：坏账准备 贷：应收账款”进行核销是否正确，还是要通过当期损益“借：资产减值损失 贷：应收账款，借：坏账准备 贷：利润分配-未分配利润”，这时是否可以申报资产损失税前扣除？ 求救版主大人解答

回答人：chenyiwei
1 、因为确认资产减值损失时，并没有减少会计利润，所以不涉及纳税调整的问题。 2 、虽然没有影响当期损益，但对权益产生影响，属于直接影响权益的资产后续计量导致的影响，在确保未来变为事实损失且可以税前扣除，且预计未来可产生足够多应纳税所得额的前提下，应确认递延所得税资产，对应的贷方项目为资本公积等权益项目。 3 、因为减值准备的计提未影响损益，因此其后续核销也不应影响损益。

提问人：boygao 时间：2017-07-01 17:11:44
谢谢陈版！太清楚了！有一个地方不解，第 3 个问题，后续实际报损获批复时，借：坏账准备，贷：应收账款/其他应收款，按照税法可以税前抵扣应纳税所得额，但是会计利润并没有影响，是在纳税申报时在原有会计利润的基础上直接纳税调减吗？

回答人：chenyiwei
是。

提问人：boygao 时间：2017-07-01 17:38:17
太谢谢陈版了！还有一事相求教，我们这次母公司改制，下属有一系列有限责任公司也纳入了评估，事务所给出的意见是只针对改制企业（即这次由全民改为有限的母公司）才能对评估结果进行调整，原来已是有限公司的子公司不能按评估增值调账，仅能由母公司按子公司评估净资产调增对其的长期股权投资，在合并报表层面抵消时增值的这一部分只能以负数列示资本公积。我们还是倾向于一次性调整到位，即有限责任的子公司也调账，但事务所认为国有企业改制的一贯做法就是只调改制企业的评估结果，我们要他们提供政策依据，他们说没有政策文件，这是 10 多年国企改制的普遍做法，陈版，您认为谁正确呢？仅有的一个《财会二字〔 1995 〕 25号》财政部关于股份有限公司进行资产评估增值处理的复函 ，也已废止，事务所这么认为的政策依据到底是什么呢？

回答人：chenyiwei
事务所的意见是合理的。改制评估调账本来就是相当特殊的业务，是对历史成本原则的突破，所以要严格限制其适用范围。子公司自身没有二次改制，所以子公司的资产、负债在合并报表层面应保持原历史成本基础。